【裁判字號】    99,審易,199
【裁判日期】    990412
【裁判案由】    傷害等
【裁判全文】
臺灣士林地方法院刑事判決             99年度審易字第199號
公  訴  人  臺灣士林地方法院檢察署檢察官
被      告  甲○○
            乙○○
上列被告等因傷害等案件，經檢察官提起公訴（99年度偵字第14
298 號），本院判決如下：
    主  文
本件公訴不受理。
    理  由
一、公訴意旨略以：告訴人即被告乙○○為告訴人即被告甲○○
    胞姐陳慧芸之前夫，乙○○因多次撥打陳慧芸電話無人接聽
    ，無法與陳慧芸取得聯繫，遂於民國98年9 月23日凌晨1 時
    10 分 許，遠從臺中驅車趕抵陳慧芸、甲○○位於臺北市南
    港區○○○路○ 段182 巷90號住處後，即徒手開啟該處庭院
    大門門閂，進入庭院內，未經甲○○、陳慧芸等人同意，無
    故侵入彼二人住處附連圍繞之土地。甲○○發現後，即命乙
    ○○離去，乙○○遂悻然離開，詎乙○○於離去之際，即在
    此處屋外巷道即臺北市南港區○○○路○ 段182 巷58弄33號
    前之不特人得共見共聞之場合，公然以「幹你娘」、「沒有
    擔當、不是男人」等語辱罵甲○○，甲○○聞之後，竟萌生
    傷害他人身體之故意，回屋內取鋁製球棒，毆打乙○○之背
    部、手臂等處，致乙○○受有左上臂瘀腫約6 ×2 公分、左
    腕擦傷、左後背瘀腫9 ×2 公分，其間，甲○○並在上開巷
    道之不特定人得共見共聞之場合，公然回以「幹你娘」等語
    辱罵乙○○。是日（即23日）18時45分許，乙○○駕駛車牌
    號碼0669-F Y號自用小客車，至臺北市南港區○○○路○ 段
    19號甲○○、陳慧芸所經營之「八方雲集」水餃店前方約50
    公尺處，找陳慧芸商談，陳慧芸上車後，陳慧芸、乙○○即
    於車內嚴重爭執，甲○○見狀後，基於毀損之故意，以腳踹
    該自用小客車左前駕駛座車門處，致該車門凹陷，而毀損該
    車左前車門，足以生損害於乙○○。因認被告乙○○涉有刑
    法第306 條第1項 之侵入附連圍繞之土地、同法第309 條第
    1 項之公然侮辱等罪嫌；被告甲○○涉有刑法第277 條第1
    項之普通傷害、同法第309 條第1 項之公然侮辱、同法第35
    4 條之毀棄損壞等罪嫌
二、按告訴乃論之罪，告訴人於第一審辯論終結前，得撤回其告
    訴。又告訴經撤回者，應諭知不受理之判決，並得不經言詞
    辯論為之，此觀諸刑事訴訟法第238 條第1 項、第303 條第
    3 款、第307 條之規定自明。
三、經查，本件告訴人陳雲龍告訴被告乙○○侵入附連圍繞之土
    地、公然侮辱罪，告訴人乙○○告訴被告陳雲龍普通傷害、
    公然侮辱、毀棄損壞罪案件，公訴意旨認被告乙○○係觸犯
    刑法第306 條第1 項侵入附連圍繞之土地罪、同法第309 條
    第1 項公然侮辱罪嫌，被告陳雲龍係觸犯刑法第277 條第1
    項普通傷害罪、同法第309 條第1 項公然侮辱罪、同法第
    354 條之毀棄損壞罪嫌，則分別依同法第287 條前段、第
    308 條第1 項、第314 條、第357 條之規定，均須告訴乃論
    。茲據告訴人即被告2 人已達成和解，並互相具狀撤回告訴
    ，有刑事撤回告訴狀2 紙附卷可參。依照前開說明，爰不經
    言詞辯論，逕為不受理之諭知。
四、據上論斷，應依刑事訴訟法第303 條第3 款、第307 條判決
    如主文。
中    華    民    國    99    年    4     月    12    日
                      刑事第一庭法  官   王沛雷
以上正本證明與原本無異。
如不服本判決，應於收受送達後10日內向本院提出上訴書狀，其
未敘述上訴理由者，應於上訴期間屆滿後20日內向本院補提理由
書狀（均須按他造當事人之人數附繕本）「切勿逕送上級法院」
。
                                書記官   吳尚文
中    華    民    國    99    年    4     月    12    日

司法院資訊處製作；財團法人民間司法改革基金會備份。
